# CRISTIAN SEPÚLVEDA

Software Developer

☑ cristiansepulvedamendez@gmail.com

<u>+</u>56 9 4550 4575

in linkedin.com/in/cristiansep

github.com/cristiansep

codepen.io/cristiansep

cristiansep.vercel.app

### RESUMEN DE CARRERA

Soy desarrollador de software. Tengo más de tres años de experiencia creando aplicaciones multiplataforma, utilizando arquitecturas Rest y MVC. Mi fuerte es el desarrollo web especialmente JavaScript y su ecosistema, he realizado desarrollos tanto en el Back-end como en el Front-end, además de aplicaciones móviles nativas para Android y IOS utilizando React Native. También he trabajado metodologías agiles como SCRUM entre otras. Mis trabajos están publicados en GitHub, también pueden revisar mi portafolio personal en cristiansep.vercel.app, desde ahí pueden ver algunos proyectos que he realizado, y ver más información sobre mí perfil laboral.

### **EXPERIENCIA LABORAL**

## Desarrollo Full Stack

2022 - actual

Mantención, mejora y Creación de nuevos componentes y aplicaciones web, con foco en la experiencia de usuario y optimización en la comunicación entre front-end y back-end.

Creación de microservicios para optimizar procesos y dar mejor seguimiento a cambios y requerimientos de negocio.

### Logros:

- Implementación de nuevo flujo de reservas y pasarela de pago web.
- Optimización de micro-servicios para cotización de servicios y nuevo flujo de pago
- Mejoramiento de SEO para Landing Page .

### Tecnologías utilizadas:

Typescript React Redux Node Express Laravel Angular MUI Jira Git GraphQL

### Desarrollo Mobile

2020 - 2022

Aplicación mobile para delivery y prestación de servicios desarrollada en React Native utilizando arquitectura Rest, manejo de estado global con redux y redux thunk para peticiones asíncronas, notificaciones push remotas con Firebase cloud messaging, sistema de mapas y geolocalización, manejo de direcciones y rutas con Google APIs, manejo de permisos personalizados, utilización de cámara para grabación de video y hacer fotografías.

### Logros:

- Crear una aplicación de gran escala.
- Utilizar React Native de manera avanzada.
- Manejo de mapas y geolocalización.
- Creación de aplicación intuitiva, fluida y de alto nivel de respuesta.

### Tecnologías utilizadas:

React Native Firebase Axios Redux Native base Formik

### **HABILIDADES**

**Transvip SA** 

**Natural Phone** 

# Frontend Angular React JavaScript HTML/CSS Backend Node/Express Python/Django Mobile React Native Otros MySQL MongoDB Redux AWS Firebase Jest Docker GitLab Figma Postman Sockets

# **EDUCACIÓN**

### Ingeniería de Ejecución Informática

Instituto Profesional AIEP Osorno 2018 - 2022

### Técnico en Programación Computacional

Instituto Profesional AIEP Osorno 2018 - 2020

### **IDIOMA**

Español(Nativo)

Inglés(Intermedio)

### **INTERESES**

Música

Tecnología

Historia